【裁判字號】    94,易,267
【裁判日期】    950210
【裁判案由】    竊盜
【裁判全文】
臺灣臺東地方法院刑事判決               94年度易字第267號
公  訴  人  臺灣臺東地方法院檢察署檢察官
被      告  甲○○
上列被告因竊盜案件，經檢察官提起公訴（94年度偵字第1965號
），被告於準備程序中為有罪之陳述，本院合議庭裁定由受命法
官獨任進行簡式審判程序，判決如下：
    主  文
甲○○攜帶兇器毀越安全設備於夜間侵入住宅竊盜，處有期徒刑
陸月，如易科罰金，以佰元折算壹日。
    事  實
一、甲○○前於民國94年7 月間因竊盜案件，經本院判處有期徒
    刑1 年，緩刑4年確定（此部分不構成累犯），自94年8月15
    日起緩刑付保護管束，於緩刑期間內竟不知悔改，猶基於為
    自己不法所有之意圖，於94年8月27日夜間7時許，至乙○○
    位於臺東縣海端鄉加拿村加樂3 鄰29號之住處外，先伸手踰
    越乙○○住處廚房之窗戶安全設備，竊取乙○○所有之菜刀
    1 把得手後，再持該把客觀上足供兇器使用之菜刀毀壞乙○
    ○住處大門上外掛之門鎖及臥室設有喇叭鎖之房門等安全設
    備後，侵入住宅臥室內，徒手竊取乙○○所有置於房中未上
    鎖鐵櫃抽屜內之新臺幣（下同）250 元得手後離去，該把菜
    刀則留置於乙○○住處之廚房內。嗣經乙○○察覺遭竊報警
    循線查獲上情。
二、案經臺東縣政府警察局關山分局報告臺灣臺東地方法院檢察
    署檢察官偵查起訴。
    理  由
一、上揭事實，迭據被告甲○○於警詢、偵訊及本院審理中坦承
    不諱，核與證人即被害人乙○○於警詢及本院審理中證述情
    節相符，復有現場圖1 張及現場照片4幀附卷，及菜刀1把扣
    案可佐，足見被告自白與事實相符，事證明確，其犯行堪予
    認定。
二、按窗戶依社會通常觀念足認具有防盜之作用，應屬刑法第32
    1條第1項第2款所稱之其他安全設備。次按刑法第321 條第1
    項第3 款之攜帶兇器竊盜罪，係以行為人攜帶兇器竊盜為其
    加重條件，此所謂兇器，其種類並無限制，凡客觀上足對人
    之生命、身體、安全構成威脅，具有危險性之兇器均屬之，
    且祇須行竊時攜帶此種具有危險性之兇器為已足，並不以攜
    帶之初有行兇之意圖為必要（最高法院79年臺上字第5253號
    判例要旨參照）；又鑲在鐵門上之鎖，該鎖即構成門之一部
    ，加以毀壞，固應認係毀壞門扇，惟若門鎖倘係附加於鐵門
    上之「掛鎖」，則僅屬安全設備（最高法院85年台上字第54
    33號判決參照）；再刑法第321條第1 項第2款所謂毀越門扇
    係指毀越住宅、店舖或其他建築物（包括公寓、大廈內之各
    住戶或店舖）之門扇而言，至住戶內隔間各臥房之門扇縱裝
    有司畢靈鎖或其他自動鎖亦屬安全設備而非該條款所稱之門
    扇（最高法院75 年台上字第873號判決參照）。查本件被告
    持以行竊之菜刀1 把係質地堅硬之金屬物品，客觀上足以對
    人之生命、身體安全構成威脅，自屬兇器無訛；又被告毀壞
    之住宅大門門鎖，係外掛式之掛鎖，經證人乙○○證述明確
    （見本院卷第45頁簡式審判筆錄），與其另毀壞之住戶內隔
    間臥室房門喇叭鎖，參照前揭說明，均屬安全設備。是核被
    告所為，係犯刑法第321條第1 項第2款之踰越安全設備竊盜
    罪及第321條第1 項第1款、第2款、第3款之攜帶兇器毀越安
    全設備於夜間侵入住宅竊盜罪。其所犯上開2 罪間，有方法
    結果之牽連關係，應依刑法第55條後段從一情節較重之攜帶
    兇器毀越門扇於夜間侵入住宅竊盜罪處斷。爰審酌其於94年
    間已因竊盜案件經本院判處有期徒刑1年，緩刑4年確定，自
    94年8 月15日起緩刑付保護管束，有臺灣高等法院被告前案
    紀錄表可佐，現仍於緩刑期間，竟又涉犯本件竊案，惟念其
    患有輕度智障（有卷附之中華民國身心殘障手冊影本1 紙可
    稽），於犯後坦承犯行，所竊得之財物僅250 元，已全數歸
    還被害人，經被害人表明不再追究（見本院卷第45頁簡式審
    判筆錄）等一切情狀，量處如主文所示之刑，以資懲儆。另
    扣案之菜刀1 把，雖為被告供本件犯罪所用之物，惟係被害
    人乙○○所有，據其陳明在卷，爰不予宣告沒收，附此敘明
    。
據上論斷，應依刑事訴訟法第273條之1第1 項、第299條第1項前
段，刑法第321條第1項第1 款、第2款、第3款、第55條後段、第
41條第1項前段，罰金罰鍰提高標準條例第1條前段，判決如主文
。
本案經檢察官郭郁到庭執行職務。
中    華    民    國    95    年    2     月    10    日
                  刑事第三庭    法  官   黃珮茹
以上正本證明與原本無異。
如不服本判決，應於判決送達後10日內向本院提出上訴狀（須附
繕本）。「切勿逕送上級法院」
                                書記官   徐源坤
中    華    民    國    95    年    2     月    10    日
附錄論罪法條：
中華民國刑法第321條第1項第1款、第2款、第3款
犯竊盜罪而有左列情形之一者，處 6 月以上、 5 年以下有期徒
刑：
一  於夜間侵入住宅或有人居住之建築物、船艦或隱匿其內而犯
    之者。
二  毀越門扇、牆垣或其他安全設備而犯之者。
三  攜帶兇器而犯之者。
四  結夥三人以上而犯之者。
五  乘火災、水災或其他災害之際而犯之者。
六  在車站或埠頭而犯之者。
前項之未遂犯罰之。
中華民國刑法第55條後段
(想像競合及牽連犯)
一行為而觸犯數罪名，或犯一罪而其方法或結果之行為犯他罪名
者，從一重處斷。
中華民國刑法第41條第1項前段
犯最重本刑為五年以下有期徒刑以下之刑之罪，而受六個月以下
有期徒刑或拘役之宣告，因身體、教育、職業、家庭之關係或其
他正當事由，執行顯有困難者，得以一元以上三元以下折算一日
，易科罰金。但確因不執行所宣告之刑，難收矯正之效，或難以
維持法秩序者，不在此限。
併合處罰之數罪，均有前項情形，其應執行之刑逾六月者，亦同
。


司法院資訊處製作；財團法人民間司法改革基金會備份。
